臺灣宜蘭地方法院宜蘭簡易庭民事裁定
110年度宜小字第402號
原      告  游豐全  
上列原告與被告林啟翔間因返還借款事件，本院裁定如下：
    主  文
原告之訴駁回。
訴訟費用由原告負擔。
    理  由
一、按：「原告之訴，有下列各款情形之一，法院應以裁定駁回
    之。但其情形可以補正者，審判長應定期間先命補正：六、
    起訴不合程式或不備其他要件者」，民事訴訟法第249條第1
     項第6 款定有明文。次按：「當事人書狀，除別有規定外
    ，應記載下列各款事項：一、當事人姓名及住所或居所。二
    、有法定代理人、訴訟代理人者，其姓名、住所或居所，及
    法定代理人與當事人之關係」，民事訴訟法第116條第1項第
    1款定有明文。再按：「補正宇○○之最新戶籍謄本，以供特
    定債務人宇○○之身分資料，該補正通知函於○年○月○日送達
    抗告人，此有送達回證1紙在卷可稽，惟抗告人並未依限補
    正。前開事項乃當事人原應向法院陳明或查報之事項，而非
    法院依職權調查事項，為防同名者誤為送達情事，抗告人自
    有補正前述欠缺之必要。抗告人既未表明債務人之真正之年
    籍資料，原法院無從僅依抗告人陳報之地址及姓名審認該人
    即為系爭合會契約之債務人，是原法院以抗告人未依限期補
    正為由，駁回其異議，於法並無不合。抗告意旨指摘原法院
    裁定為不當，求予廢棄，自無理由，應予駁回」（臺灣高等
    法院臺中分院103年度抗字第310號民事裁定參照），是原告
    未依限補正被告之最新戶籍謄本者，法院即得駁回原告之訴
    ，且此非法院依職權調查事項，而原告若不提出被告之最新
    戶籍謄本，即無從判斷何人為被告？其於原告起訴時是否尚
    生存？是否同名同姓？該被告有無當事人能力？該被告是否
    為未成年人、受監護或輔助宣告而有應送達其法定代理人之
    情形？其住所何在？其住居所門牌號碼行政區域是否變動？
    此均有必要補正被告之姓名及其最新戶籍資料為據。
二、經查：原告起訴狀並未記載被告之住所，經函請原告依限補
    正被告之最新戶籍謄本及送達地址等（見本案卷第17、19頁
    ），被告均未依限補正，而本院依職權查詢原告所載「民國
    89年次」之「甲○○」，亦查無此人（見本案卷第23頁之查詢
    資料），從而，原告本件起訴，不合法定程式，依前述說明
    ，應予裁定駁回。
三、依民事訴訟法第249條第1項第6款、第95條、第78條，裁定
    如主文。
中　　華　　民　　國　　110 　年　　11　　月　　5 　　日
                  宜蘭簡易庭  法  官      伍偉華
以上正本係照原本作成。
如對本裁定抗告，須於裁定送達後十日之不變期間內，向本院提
出抗告狀。　
中　　華　　民　　國　　110 　年　　11　　月　　5 　　日
                              書記官      葉宜玲